th: อุปกรณ์กีฬา > การกีฬา > ยิมนาสติก > อุปกรณ์ช่วยฝึกซ้อมยิมนาสติก > ตัวช่วยฝึกซ้อมยิมนาสติกประเภทม้าหมุน: เห็ดฝึกม้าหูยิมนาสติก; ม้าขวาง
en: Sporting Goods > Athletics > Gymnastics > Gymnastics Training Aids > Gymnastics Pommel Trainers: Gymnastics Pommel Mushrooms; Pommel Bucks
es: Equipamiento deportivo > Equipamiento para atletismo > Gimnasia > Ayudas para el entrenamiento de gimnasia > Zapatillas de plomo para gimnasia: Hongos de salto para gimnasia; Potros con arcos
pt-PT: Artigos de desporto > Atividade desportiva > Ginástica > Auxiliares de treino para ginástica > Artigos de treino em cavalo para ginástica: Cogumelos de ginástica; Cavalos com arções de treino
zh-CN: 体育用品 > 田径 > 体操 > 体操训练辅助用品 > 体操鞍马训练鞋: 体操蘑菇训练器; 鞍马训练木马
hu: Sportszerek > Atlétika > Gimnasztika > Gimnasztikai edzősegédek > Gimnasztikai lólengés-edzők: Tornagombák; Kápás bakok
fr: Équipements sportifs > Divers sports > Gymnastique > Aides à l’entraînement de gymnastique > Entraînement au cheval d’arçons de gymnastique: Champignons de gymnastique; Chevalets d’arçons
zh-TW: 體育用品 > 競技體育 > 體操 > 體操訓練輔助器具 > 體操鞍馬訓練用具: 體操蘑菇馬; 體操訓練跳馬
de: Sportartikel > Athletik > Gymnastik > Turn-Trainingshilfen > Gymnastik-Pommeltrainer: Turnpilze; Turnböcke
fi: Urheilutarvikkeet > Urheilu > Voimistelu > Voimistelun harjoitusvälineet > Voimisteluhevosen harjoitteluvälineet: Voimistelusienet; Voimistelupukit
nl: Sportartikelen > Lichaamssporten > Gymnastiek > Trainingshulpmiddelen voor turnen > Voltigetrainers voor turnen: Voltigepaddenstoelen; Voltigebokken
ro-RO: Articole sportive > Atletism > Gimnastică > Articole antrenament pentru gimnastică > Cai cu mânere pentru antrenamente de gimnastică: Ciuperci pentru cal cu mânere; Cai de gimnastică
bg-BG: Спортни стоки > Спортни занимания > Гимнастика > Помощни средства за тренировка по гимнастика > Гимнастически гъбички: Гимнастически гъби; Гимнастически кон
el: Αθλητικά είδη > Αθλητισμός > Ενόργανη γυμναστική > Βοηθήματα προπόνησης ενόργανης γυμναστικής > Εξοπλισμός προπόνησης με άλογο γυμναστικής: Μανιτάρια ίππου με λαβές; Ίπποι γυμναστικής
sv: Sportartiklar > Idrott och sport > Gymnastik > Gymnastikträningshjälpmedel > Bygelhästtränare för gymnastik: Bygelsvampar för gymnastik; Bygelbockar
pt-BR: Artigos esportivos > Artigos para prática de esportes > Ginástica > Auxílios de treinamento de ginástica > Treinadores de cavalo com alças: Cogumelos de ginástica; Cavalos sem alças de treinamento
vi: Dụng cụ thể thao > Điền kinh > Thể dục dụng cụ > Dụng cụ hỗ trợ luyện tập thể dục dụng cụ > Trụ tập thể dục dụng cụ: Nấm quay ngựa tay quay thể dục dụng cụ; Bục nhảy ngựa
ru: Спортивные товары > Соревновательный спорт > Гимнастика > Тренировочный инвентарь для гимнастики > Гимнастические грибки: Гимнастические грибки; Гимнастические кони с ручками
sk-SK: Športový tovar > Atletika > Gymnastika > Gymnastické tréningové pomôcky > Trenažéry gymnastického koňa: Gymnastické hríby; Gymnastická koza
it: Articoli sportivi > Sport > Ginnastica > Ausili per l'allenamento della ginnastica > Cavalline: Funghi per ginnastica; Cavalli per ginnastica
da: Sportsartikler > Atletik > Gymnastik > Gymnastiktræningshjælpemidler > Gymnastikhestetrænere: Bensvingssvampe til gymnastik; Bensvingsbukke
hr-HR: Sportska oprema > Atletika > Gimnastika > Gimnastička pomagala za vježbanje > Konj trenažeri za gimnastiku: Gljive s hvataljkama za gimnastiku; Kozlići s hvataljkama
tr: Spor Malzemeleri > Spor Ekipmanları > Jimnastik > Jimnastik Eğitim Araçları > Jimnastik Kulplu Eğitmenler: Jimnastik antrenman mantarları; Kulplu beygir blokları
ko: 스포츠용품 > 운동 > 체조 > 체조 훈련 장비 > 체조 안마 트레이너: 체조용 버섯 안마; 폼멜 벅
lt-LT: Sporto prekės > Atletika > Gimnastika > Gimnastikos treniruočių pagalbinės priemonės > Gimnastikos arklio treniruokliai: Gimnastikos pomeliniai treniruokliai; Pomeliniai arkliai be rankenų
pl: Sprzęt sportowy > Sport > Gimnastyka > Pomoce treningowe do gimnastyki > Trenażery gimnastyczne: Grzybki gimnastyczne; Kozły gimnastyczne
cs: Sportovní potřeby > Atletické sporty > Gymnastika > Tréninkové pomůcky na gymnastiku > Gymnastické hříbky: Gymnastické hříbky; Gymnastické kozy
nb: Sportsutstyr > Friidrett > Gymnastikk > Hjelpemidler for turntrening > Pommeltrenere for turn: Sopphester for turn; Turnbukker
sl-SI: Športna oprema > Šport > Gimnastika > Gimnastični pripomočki za vadbo > Naprave za vadbo za gimnastike na konju z ročaji: Gimnastične gobe; Gimnastični konji
ja: スポーツ用品 > スポーツ競技 > 体操 > 体操練習器具 > あん馬トレーナー: 体操用マッシュルーム; ポメルバック